臺灣桃園地方法院小額民事判決
110年度桃保險小字第555號
原      告  兆豐產物保險股份有限公司

法定代理人  梁正德  
訴訟代理人  黃正中  
複代理人    許庭嘉  
被      告  曾建邦  
上列當事人間請求損害賠償事件，本院於民國110年12月3日言詞
辯論終結，判決如下：
    主    文
被告應給付原告參萬捌仟壹佰玖拾伍元，及自民國一一○年八月
十五日起至清償日止，按週年利率百分之五計算之利息。
原告其餘之訴駁回。
訴訟費用新臺幣壹仟元由被告負擔新臺幣玖佰伍拾柒元，餘由原
告負擔。
本判決第一項得假執行。
    理由要領
一、原告主張：訴外人劉邦銘於民國109年12月27日下午1時31分
    許駕駛車號000-0000號自小客車（下稱訴外車輛）自桃園市
    桃園區大興西路向永安路方向行駛，因跨越雙白實線變換車
    道；適被告駕駛車號000-0000號自小客車（下稱肇事車輛）
    沿大興西路往中正路方向行駛，於行經中正路與大興西路口
    時，任意跨兩車道行駛，因而碰撞同向由原告承保訴外人春
    龍鋼業有限公司所有、由訴外人林純如駕駛車號000-0000號
    自小客車（下稱系爭車輛），致系爭車輛受損支出新臺幣（
    下同）8萬3,266元（含零件3,820元、工資7萬9,446元）之
    修繕費，原告業已如數賠付，爰依侵權行為及保險代位之法
    律關係，提起本件訴訟，請求被告損害賠償，而被告及訴外
    人劉邦銘應各負5成之肇事責任等語。並聲明：被告應給付
    原告3萬9,914元，及自起訴狀繕本送達翌日起至清償日止，
    按週年利率5％計算之利息。
二、被告則以：因事發當時道路正在施工，車道有所縮減，肇事
    車輛之左邊有訴外車輛、右邊則有系爭車輛，被告根本無法
    變換車道；而劉邦銘駕駛訴外車輛從肇事車輛的左方往前方
    插入，系爭車輛則係在肇事車輛右後方，肇事車輛既然無法
    變換車道，被告認理應由劉邦銘負肇事全責等語資為抗辯。
    並聲明：原告之訴駁回。
三、得心證之理由：
（一）按因故意或過失，不法侵害他人之權利者，負損害賠償責
      任；數人共同不法侵害他人之權利者，連帶負損害賠償責
      任；汽車、機車或其他非依軌道行駛之動力車輛，在使用
      中加損害於他人者，駕駛人應賠償因此所生之損害，民法
      第184條第1項前段、第185條第1項前段、第191條之2分別
      定有明文；又標線依其型態原則上分類如下：一、線條以
      實線或虛線標繪於路面或緣石上，用以管制交通者，原則
      上區分如下：（七）雙白實線設於路段中，用以分隔同向
      車道，並禁止變換車道，道路交通標誌標線號誌設置規則
      第149條第1項第1款第7目亦有明文。
（二）經查，本件原告主張之上開事實，業據提出系爭車輛車損
      照片、道路交通事故初步分析研判表、現場圖、現場照片
      、統一發票、維修估價單等件為證（見本院卷第6至11頁
      ），並經本院依職權調取本件道路交通事故調查卷宗核閱
      無訛（見本院卷第15至43頁），且依卷附之現場照片（見
      本院卷第34頁反面至第36頁），可知被告行駛在中間車道
      並跨越雙白實線至外側車道，因而與系爭車輛發生碰撞甚
      明，是認被告對於本件事故之發生亦有過失，應負損害賠
      償之責。
（三）次按負損害賠償責任，除法律另有規定或契約另有訂定外
      ，應回復他方損害發生前之原狀。第1項情形，債權人得
      請求支付回復原狀所必要之費用，以代回復原狀，民法第
      213條第1、3項定有明文。而關於賠償車輛毀損所減少價
      額，得以修復費用為估定標準，但以必要為限（如修理材
      料以新品換舊品，應予折舊），最高法院80年度台上字第
      2476號判決足資參照；至於工資部分，則無折舊問題。又
      依行政院所頒固定資產耐用年數表及固定資產折舊率表之
      規定，自用小客車折舊年限為5年，依定率遞減折舊率為1
      000分之369，且最後1年折舊額，加歷年折舊累計額，總
      和不得超過該資產成本原額之9/10。查系爭車輛修理費為
      8萬3,266元（含零件3,820元、工資7萬9,446元），此有
      估價單在卷可佐（見本院卷第11頁），而系爭車輛係於10
      3年5月出廠，亦有系爭車輛行車執照附卷可參（見本院卷
      第5頁反面），距本事故發生之109年12月27日，實際之使
      用年數已逾5年，是原告就系爭車輛零件請求被告賠償，
      應以382元為限（計算式：3,820元×0.1＝382元），另加計
      不折舊之工資7萬9,446元後，系爭車輛修復之必要費用為
      7萬9,828元（計算式：382元＋7萬9,446元＝7萬9,828元）
      。此外，原告已與訴外人劉邦銘達成調解，劉邦銘願給付
      原告4萬1,633元，此有調解委員調解單1紙附卷可憑（見
      本院卷第51頁），堪認原告所受之損害已有部分受補償而
      應予扣除。從而，原告得向被告請求之金額應為3萬8,195
      元（計算式：7萬9,828元－4萬1,633元＝3萬8,195元）。
四、綜上所述，原告依侵權行為及保險代位之法律關係請求被告
    給付3萬8,195元，及自起訴狀繕本送達翌日即110年8月15日
    （見本院卷第48頁送達證書）起至清償之日止，按週年利率
    5％計算之利息，為有理由，應予准許；逾此部分請求，則屬
    無據，應予駁回。
五、本件原告勝訴部分係依照民事訴訟法第436條之8第1項規定
    適用小額訴訟程序所為被告敗訴判決，依同法第436條之20
    規定，依職權宣告假執行。
六、本件事證已臻明確，兩造其餘攻擊防禦方法及所提證據，於
    判決結果不生影響，爰不逐一論列，併此敘明。
七、訴訟費用負擔之依據：民事訴訟法第79條，並依同法第436
    條之19第1項規定，確定訴訟費用之負擔如主文第3項所示。
中　　華　　民　　國　　110 　年　　12　　月　　24　　日
                  桃園簡易庭  法  官  陳容蓉
以上為正本係照原本作成。
如不服本判決，應於送達後20日內，向本院提出上訴狀並表明上
訴理由，如於本判決宣示後送達前提起上訴者，應於判決送達後
20日內補提上訴理由書（須附繕本）。
如委任律師提起上訴者，應一併繳納上訴審裁判費。   
中　　華　　民　　國　　110 　年　　12　　月　　24　　日
                              書記官  王翰揚
附錄：
一、民事訴訟法第436條之24第2項：
　  對於小額程序之第一審裁判上訴或抗告，非以其違背法令為
    理由，不得為之。
二、民事訴訟法第436條之25：
　  上訴狀內應記載上訴理由，表明下列各款事項：
　  ㈠原判決所違背之法令及其具體內容。
　  ㈡依訴訟資料可認為原判決有違背法令之具體事實。
三、民事訴訟法第471條第1項：（依同法第436條之32第2項規定
    於小額事件之上訴程序準用之）
    上訴狀內未表明上訴理由者，上訴人應於提起上訴後20日內
    ，提出理由書於原第二審法院；未提出者，毌庸命其補正，
    由原第二審法院以裁定駁回之。